【裁判字號】    95,訴,352
【裁判日期】    950504
【裁判案由】    毒品危害防制條例
【裁判全文】
臺灣桃園地方法院刑事判決               95年度訴字第352號
公  訴  人  台灣桃園地方法院檢察署檢察官
被      告  甲○○
                    6樓
                    （另案在臺灣桃園監獄執行中）
上列被告因毒品危害防制條例案件，經檢察官提起公訴（94年度
毒偵字第6595號）及移送併辦（台灣板橋地方法院檢察署95年度
毒偵字第1725號、1727號、台灣桃園地方法院檢察署95年度毒偵
字第1423號），本院裁定改依簡式審判程序，判決如下：
    主  文
甲○○連續施用第一級毒品，處有期徒刑拾月。扣案之第一級毒
品海洛因貳包（分別淨重貳點伍肆公克，空包裝重零點貳壹公克
；淨重壹點捌壹公克，空包裝重零點壹捌公克）沒收銷燬之；分
裝杓管貳支、中型注射針筒肆支、小型注射針筒柒支、磅秤壹臺
、小型注射針筒壹盒、分裝袋壹批、研磨搗藥品壹組均沒收。
    事  實
一、甲○○前有業務過失傷害、違反麻醉藥品管理條例案件之犯
    罪科刑紀錄，執行完畢已逾5 年。又於民國92年間因施用第
    一級毒品案件，經本院以92年度毒聲字第1661號裁定送觀察
    、勒戒後，於92年11月6 日執行觀察勒戒，認有繼續施用毒
    品之傾向，經本院以92年毒聲字第3709號裁定令入戒治處所
    施以強制戒治，於92年12月11日執行強制戒治，因戒治成效
    經評定為合格，經本院於93年8 月5 日以93年毒聲字第1057
    號裁定停止戒治，所餘期間付保護管束，至93年12月1 日保
    護管束期滿未經撤銷，視為強制戒治執行完畢，並經臺灣桃
    園地方法院檢察署檢察官於94年1 月27日以94年度戒毒偵字
    第72號不起訴處分確定。猶不知悔改，其明知海洛因係毒品
    危害防制條例所規定之第一級毒品，不得非法持有及施用，
    竟於上述強制戒治執行完畢釋放後5 年內，基於施用第一級
    毒品海洛因之概括犯意，自94年3 、4 月間起至95年2 月24
    日止，在桃園縣桃園市某加油站及其台北縣鶯歌鎮○○里○
    ○路○ 段29巷8 號6 樓等處，以將海洛因加水再以注射針筒
    施打方式，連續施用第一級毒品海洛因多次，嗣分別(一)於94
    年11月23日16時50分許，在台北縣鶯歌鎮○○路○ 段29號8
    號6 樓為警查獲，並扣得第一級毒品海洛因1 包（淨重2.54
    公克，空包裝重0.21公克）及甲○○所有供施用第一級毒品
    海洛因所用之分裝杓管2 支、中型注射針筒4 支、小型注射
    針筒7 支、磅秤1 臺、小型注射針筒1 盒、分裝袋1 批、研
    磨搗藥品1 組暨甲○○所有供施用第二級毒品甲基安非他命
    所用之吸食器4 組、酒精燈1 組；(二)於94年12月2 日2 時35
    分許，為警在桃園縣桃園市○○路○ 段177 號前查獲，並扣
    得第一級毒品海洛因1 包（淨重1.81公克，空包裝重0.18公
    克）；(三)於95年2 月24日17時30分許，在桃園縣桃園市○○
    街12 7號2 樓為警查獲，並扣得第一級毒品海洛因3 包（合
    計毛重35.65 公克）及甲○○所有之注射針筒81支、磅秤1
    臺、夾鍊袋1 大包（內有8 小包）、包裝袋10個、吸食器1
    組（甲○○另涉販賣毒品部分，由台灣桃園地方法院檢察署
    檢察官另案偵辦中），而知悉上情。
二、案經桃園縣政府警察局桃園分局報請台灣桃園地方法院檢察
    署檢察官偵查起訴及台北市政府警察局、台北市政府警察局
    中正第二分局分別移請台灣板橋地方法院檢察署檢察官、台
    灣桃園地方法院檢察署檢察官偵查後移送併案。
    理  由
一、本件被告甲○○所犯係死刑、無期徒刑、最輕本刑為3 年以
    上有期徒刑以外之罪，其於準備程序中就被訴事實為有罪之
    陳述，經法官告知簡式審判程序之旨，並聽取公訴人、被告
    之意見後，依刑事訴訟法第273 條之1 第1 項規定，經本院
    合議庭裁定，由受命法官獨任進行簡式審判程序，並為審理
    判決，合先敘明。
二、上開犯罪事實，業經被告於本院審理中坦承不諱，為警於上
    述一(一)時地查獲採驗尿液送鑑定結果，確呈嗎啡（施用毒品
    海洛因代謝物為嗎啡）、可待因類、安非他命、甲基安非他
    命陽性反應（被告涉犯施用第二級毒品部分，由台灣板橋地
    方法院另案審理中），有台北市政府警察局偵辦毒品案件尿
    液檢體委驗單、台灣檢驗科技股份有限公司濫用藥物檢驗報
    告各1 份附卷可稽（見台灣板橋地方法院檢察署95年毒偵字
    第1727號卷第5 頁、第6 頁）；被告為警於上述一(二)時地查
    獲，採驗尿液送鑑定結果，確呈嗎啡、可待因、安非他命、
    甲基安非他命類陽性反應（被告涉犯施用第二級毒品部分，
    由台灣板橋地方法院另案審理中），有桃園縣政府警察局被
    採尿人姓名編號對照表、台灣尖端先進生技醫藥股份有限公
    司濫用藥物檢驗報告各1 份附卷可稽（見94年毒偵字第6595
    號卷第20 、45 頁）；被告為警於上述一(三)時地查獲採驗尿
    液送鑑定結果，確呈嗎啡、可待因安非他命、甲基安非他命
    類陽性反應（被告涉犯施用第二級毒品部分，由台灣板橋地
    方法院另案審理中），有台北市政府警察局偵辦毒品案件尿
    液檢體委驗單、台灣檢驗科技股份有限公司濫用藥物檢驗報
    告各1 份附卷可稽（見95年毒偵字第1423號卷第43頁、第44
    頁）。於上述一(一)時地現場查獲不明白粉1 包經送鑑定結果
    ，係為第一級第6 項毒品海洛因（淨重2.54公克，空包裝重
    0.21公克），有獲案毒品表、法務部調查局95年2 月6 日調
    科壹字第060011016 號鑑定通知書附卷可憑（見台灣板橋地
    方法院檢察署95年毒偵字第1725號卷第40頁及第41頁）；於
    上述一(二)時地現場查獲不明白粉1 包經送鑑定結果，係為第
    一級第6項 毒品海洛因（淨重1.81克，空包裝重0.18公克）
    ，有法務部調查局95年2 月17日調科壹字第080010594 號鑑
    定通知書附卷可憑（見本院卷）。此外，復有桃園縣政府警
    察局保安警察隊扣押筆錄、台北市政府警察局刑事警察大隊
    搜索扣押筆錄、台北市政府警察局中正第二分局警備隊搜索
    扣押筆錄各1 份在卷可佐，足見上揭事實，除被告不利於己
    自白外，並有上述補強證據足佐，堪認被告自白與事實相符
    ，應可採為論罪科刑之依據。又被告於92年間因施用第一級
    毒品案件，經本院以92年度毒聲字第1661號裁定送觀察、勒
    戒後，認有繼續施用毒品之傾向，經本院以92年毒聲字第37
    09號裁定令入戒治處所施以強制戒治，因戒治成效經評定為
    合格，經本院於93年8 月5 日以93年毒聲字第1057號裁定停
    止戒治，所餘期間付保護管束，至93年12月1 日保護管束期
    滿未經撤銷，視為強制戒治執行完畢，並經臺灣桃園地方法
    院檢察署檢察官於94年1 月27日以94年度戒毒偵字第72號不
    起訴處分確定，有台灣桃園地方法院檢察署刑案資料查註紀
    錄表、全國施用毒品案件記錄表、受觀察勒戒人毒品及前科
    紀錄簡列表、台灣高等法院被告全國前案紀錄表各1 份在卷
    為憑，其5 年內再犯本件施用第一級毒品之罪，事實已臻明
    確。綜上所述，足徵被告係於5 年內再犯毒品危害防制條例
    第10條之罪，應予依法論科。
三、按海洛因為毒品危害防制條例第2 條第2 項第1 款所管制之
    第一級毒品，均屬違禁物。核被告所為，係犯毒品危害防制
    條例第10條第1 項之施用第一級毒品罪。被告施用第一級毒
    品前後持有第一級毒品之低度行為，分別為其施用毒品之高
    度行為所吸收，不另論罪。再其先後多次施用第一級毒品海
    洛因之行為，犯意相同，時間緊接，所犯為犯罪構成要件相
    同之罪名，顯係基於概括犯意反覆為之，依刑法第56條規定
    ，應為連續犯，應以一罪論，並依法加重其刑。公訴意旨雖
    僅敘及被告於94年3 、4 月間至94年12月1 日止之多次施用
    第一級毒品海洛因犯行，而未敘及被告其餘如事實欄所述之
    施用海洛因犯行，惟公訴人未敘及部分與前開論罪部分，有
    連續犯之裁判上一罪關係，已如上述，該部分亦為起訴效力
    所及，本院自應併予審理，附此敘明。爰審酌被告屢犯不改
    ，顯見其意志不堅，缺乏勒戒動機，其施用毒品足以導致精
    神障礙、性格異常，甚至造成生命危險，戕害一己之身體健
    康，惟其犯後尚能坦承犯行、態度尚稱良好等一切情狀，對
    被告量處如主文所示之刑。扣案之海洛因2 包（分別為淨重
    2.54公克，空包裝重0.21公克；淨重1.81克，空包裝重0.18
    公克），有法務部調查局95年2 月6 日調科壹字第06001101
    6 號鑑定通知書附卷可憑（見台灣板橋地方法院檢察署95年
    毒偵字第1725號卷第40頁及第41頁）及95年2 月17 日 調科
    壹字第080010594 號鑑定通知書附卷可憑（見本院卷）附卷
    可憑，為本件查獲之第一級毒品，應依毒品危害防制條例第
    18條第1 項前段規定宣告沒收銷燬之；另「本局鑑驗毒品秤
    重主要係以傾倒，必要時亦會輔以刮杓刮取之方式，儘可能
    將原送驗包裝袋內毒品與包裝袋分離後各別秤重，所得之毒
    品重量稱為『淨重』，包裝袋重量則以『空包裝重』稱之，
    然無論依上述何種方式分離，原送驗包裝袋內均仍會有微量
    毒品成分殘留」等語，此亦有法務部調查局93年11月16日調
    科壹字第09362396550 函附卷可參，是包裝袋與海洛因並無
    法完全析離，均應依毒品危害防制條例第18條第1 項前段併
    諭知沒收銷燬之。另被告於94年11月23日16時50分許被查獲
    時所扣案之分裝杓管2 支、中型注射針筒4 支、小型注射針
    筒7 支、磅秤1 臺、小型注射針筒1 盒、分裝袋1 批、研磨
    搗藥品1 組，為被告所有供（非專供）施用毒品海洛因所用
    之物，此業據被告供陳在卷，爰依刑法第38條第1 項第2 款
    之規定宣告沒收。至被告於94年11月23日16時50分許被查獲
    時所扣案之吸食器4 組、酒精燈1 組，係被告施用第二級毒
    品甲基安非他命所用之物，業據被告供陳明確，此部分扣案
    物與被告本案施用第一級毒品海洛因之犯行無涉，爰不於本
    案為沒收之諭知；被告於95年2 月24日17時30分被查獲所扣
    案之第一級毒品海洛因3 包（合計毛重35.65 公克）及被告
    所有之注射針筒81支、磅秤1 臺、夾鍊袋1 大包）、包裝袋
    10個、吸食器1 組等物，為被告另涉犯販賣毒品案之證物，
    由檢察官於另案聲請沒收，本案不另併為沒收之宣告，附此
    敘明。
據上論斷，應依刑事訴訟法第273 條之1 第1 項、第299 條第1
項前段，毒品危害防制條例第10條第1 項、第18條第1 項前段，
刑法第11條、第56條、第38條第1項第2款，判決如主文。
本案經檢察官柯怡如到庭執行職務。
中    華    民    國    95    年     5    月    4    日
                  刑事第四庭  法  官  張淑華
以上正本證明與原本無異。
如不服本判決，應於送達後10日內，向本院提出上訴狀。
                              書記官  郭中明
中    華    民    國    95    年    5     月    4    日
附錄本案論罪科刑法條
毒品危害防制條例第10條
施用第一級毒品者，處 6 月以上 5 年以下有期徒刑。
施用第二級毒品者，處 3 年以下有期徒刑。


司法院資訊處製作；財團法人民間司法改革基金會備份。
